

Ivan Zagatti Del Mastro

Chef de cozinha

EXPERIÊNCIAS

RESTAURANTE BALLROOM

Função: Lavador de louça Período: 03/2016 - 09/2016

Função: Aprendiz de cozinheiro Período: 09/2016 - 01/2017

Função: Cozinheiro

Período: 01/2017 - 08/2017

RESTAURANTE BELGISH BIERCAFE BOUDEWIJN

@bbcboudewijn

Função: Cozinheiro

Período: 08/2017 - 11/2018

RESUMO

8 anos de experiência em restaurantes de alta gastronomia na Europa. Com a facilidade de liderar e motivar equipes, capacidade de desenvolver boa aproximação com a equipe, bom relacionamento intrapessoal e foco na satisfação dos convidados do restaurante.

HABILIDADES

- Fácil adaptação;
- Ótimo relacionamento interpessoal;
- Proativo:
- Comunicativo;
- Flexível;
- Dinâmico:
- Resolução de problemas.

IDIOMAS







FORMAÇÃO

2010 - Colégio Jardim São Paulo.

+55 11 93024-9383

@ivanzagatti

🔘 Rua Brusque, 32 - São Paulo, SP, Brasil

30/10/1992

RESTAURANTE MULLER E CO NIEUWERKERK

@mullerenconieuwerkerk

Função: Aprendiz de cozinheiro (voluntário)

Período: 2018

RESTAURANTE PARKHEUVEL \$3 \$3

@parkheuvel

Função: Cozinheiro

Período: 11/2018 - 12/2019

RESTAURANTE HÉROINE

@restaurant_heroine

Função: Chef de partie

Período: 12/2019 - 08/2022

RESTAURANTE 21 PINCHOS

@21pinchosrotterdam

Função: Sous chef

Período: 08/2022 - 11/2023